臺灣新北地方法院三重簡易庭民事判決
　　　　　　　　　　　　　　　　　 110年度重簡字第1869號
原　　　告　林世明

訴訟代理人　林稚洣
被　　　告　吳長壽
　
上列當事人間請求確認本票債權不存在事件，於民國110年11月
26日言詞辯論終結，本院判決如下：
    主  文
確認被告持有如附表所示之本票，對於原告之本票債權請求權不
存在。
訴訟費用由被告負擔。
    事  實  及  理  由
一、原告起訴主張：被告持有原告所簽發之如附表所示本票（下
    稱系爭本票），面額新臺幣（下同）180萬元，因系爭本票
    未記載到期日，視為見票即付，發票日既為91年2月9日，而
    被告遲至110年間始向鈞院聲請以110年度司票字第771號民
    事裁定（下稱系爭本票裁定）准予強制執行在案，顯已逾票
    據法第22條第1項所定3年之時效期間，故被告就系爭本票之
    票據上權利即本票債權請求權已因時效完成而消滅。為此，
    提起本件訴訟，並聲明請求：如主文第1項所示等事實。
二、被告則求為判決駁回原告之訴，並辯稱：原告有跟我租車，
    租車後車子有撞壞，租車日期91年2月9日，本票是租車的擔
    保等語。
三、按確認法律關係之訴，非原告有即受確認判決之法律上利益
    者，不得提起之，民事訴訟法第247條第1項定有明文。所謂
    即受確認判決之法律上利益，係指法律關係存否不明確，原
    告主觀上認其在法律上之地位有不安之狀態存在，此種不安
    之狀態，能以確認判決將之除去者而言。本件原告主張被告
    持系爭本票向本院聲請本票裁定，並經以系爭本票裁定准予
    強制執行在案，此經本院依職權調閱系爭本票卷宗核閱屬實
    ，惟原告主張系爭本票之債權請求權並不存在，對於被告得
    拒絕付款，是以就原告而言，系爭本票票據法律關係存在與
    否並不明確，致原告在私法上地位有受侵害之危險，則原告
    提起本件訴訟，有即受確認判決之法律上利益，合先敘明。
四、按票據上之權利，對匯票承兌人及本票發票人，自到期日起
    算；見票即付之本票，自發票日起算；三年間不行使，因時
    效而消滅，票據法第22條第1項前段定有明文。又同法第120
    條第2項規定，本票未載到期日者，視為見票即付。本件原
    告主張系爭本票發票日為99年2月9日，被告遲至110年間始
    向本院聲請裁定准予強制執行等情，為被告所不爭執，並經
    本院依職權調取系爭本票裁定卷宗核閱屬實。而本院觀系爭
    本票之發票日為99年2月9日，其上未載到期日，應視為見票
    即付，故原告就系爭爭本票債權之請求權消滅時效期間，應
    自99年2月9日起算，依上開規定，倘原告於102年2月9日前
    不行使請求權，其請求權即因時效完成而消滅。查本件被告
    並未舉證證明已於102年2月9日前行使系爭本票債權之請求
    權，其請求權顯因時效完成而消滅，原告已取得拒絕給付之
    抗辯權，且其已於本件訴訟中為時效完成之抗辯，故被告持
    有之系爭本票，對於原告之請求權顯已不存在。
五、綜上所述，原告依民事訴訴法第247條第1項規定，提起本件
    訴訟，並聲明請求：如主文第1項所示，為有理由，應予准
    許。
中    華    民    國   110    年    11    月    30    日
                      法  官  趙義德
以上為正本係照原本作成。
如不服本判決，應於送達後20日內，向本院提出上訴狀並表明上
訴理由，如於本判決宣示後送達前提起上訴者，應於判決送達後
20日內補提上訴理由書（須附繕本）。
中    華    民    國   110    年    11    月    30    日
                      書記官  張裕昌
　
  附  表
┌─────┬───┬─────┬────┐
│發票日    │到期日│票面金額  │本票號碼│
├─────┼───┼─────┼────┤
│91年2月9日│未載  │1,80萬元  │TH016259│
└─────┴───┴─────┴────┘